臺灣高等法院刑事判決　　　　　　　　　　　　　九十二年度上訴字第一八五六號
　　上　訴　人
　　即　被　告　丁○○
　　　　　　　　乙○○
右上訴人因偽造文書等案件，不服臺灣士林地方法院九十一年度訴字第三五二號，中
華民國九十二年四月二十一日第一審判決（起訴案號：臺灣士林地方法院檢察署九十
一年度偵緝字第一○二號），提起上訴，本院判決如左：
    主  文
原判決撤銷。
乙○○共同連續行使偽造私文書，足以生損害於他人，累犯，處有期徒刑陸月。如易
科罰金，以參佰元折算壹日。
丁○○共同連續行使偽造私文書，足以生損害於他人，累犯，處有期徒刑伍月。如易
科罰金，以參佰元折算壹日。
    事  實
一、乙○○曾於八十五年間因傷害案件，經臺灣士林地方法判處有期徒刑三月確定，
    並於八十五年八月二日執行完畢。丁○○於八十三年間因傷害罪，經臺灣士林地
    方法院判處有期徒刑三月十五日，於八十五年四月三十日執行完畢，二人均仍不
    知悔改，乙○○於八十八年四月十五日，在台北縣汐止市○○○街四巷五號住處
    ，召募附表一所示每會金額新台幣（下同）二萬元之互助會，其妻丁○○（二人
    業於八十九年二月十六日離婚）亦為之邀集部分會員，該互助會底標為二千元，
    連同會首共計二十八會（參附表一會員名單表），會期自八十八年四月十五日起
    至九十年七月十五日止，約定每月十五日於上址開標，採內標制，每次以投標金
    額最高者得標，該互助會由乙○○擔任會首，丁○○向部分之會員收取會款，詎
    丁○○、乙○○均明知二人財務已陷困境，無清償借款之能力，嗣互助會存續期
    間，乙○○、丁○○共同基於偽造準文書及為自己不法所有意圖之概括犯意聯絡
    ，於附表一所示之互助會開標日期，共同主持開標事宜，利用大部分會員間彼此
    不相識，或無暇親自參加競標之情況下，由乙○○於未載明「標單」之投標單上
    如附表各編號所示之金額及被冒標人，連續偽填競標利息、被冒標人己○○、戊○○、丙○○等人之姓名於標單上而偽造準私文書，並於開標時行使前開偽造標
    單參與競標得標而行使偽造準私文書，致不知情之附表二所列之人及附表一其餘
    活會會員等人陷於錯誤，如數繳交會款予前來收取會款之乙○○及丁○○（其中
    附表二編號三之己○○亦因不知情而交付活會會款，惟其係丁○○之弟之配偶，
    與丁○○及乙○○為旁系二親等姻親，依刑法第三百四十三條準用第三百二十四
    條第二項之規定屬告訴乃論，因未對被告二人提出詐欺罪之告訴，應將其自受詐
    欺之活會會員中排除），詐得金額為七十五萬一千二百元，乙○○、丁○○於冒
    標後，由乙○○偽造之標單，則於每次開標行使後，予以撕毀，均足生損害於附
    表二所列之人及附表一其餘活會會員。其間乙○○、丁○○明知渠財務窘困，並
    未改善，已無清償能力，竟於八十八年八、九月間，復承前共同基於意圖為自己
    不法所有之概括犯意聯絡，先後二次，由乙○○囑由丁○○出面，持丁○○之弟
    陳煌輝之冷氣管工程收取之客票，以須現金支付貨款及工資，待客票兌現即刻清
    償為藉口，向簡牡丹調借現金，簡牡丹不疑有他，而先後交付新臺幣（下同）十
    萬元、二十萬元予丁○○，乙○○、丁○○則提供其弟陳煌輝之支票供作擔保，
    惟乙○○及丁○○實則將所借款項作為自己生意週轉之用，然渠等已無力清償本
    金，且至八十八年底時，陳煌輝之支票已不能使用，乙○○遂在八十八年十二月
    二十七日至上海商業儲蓄銀行民生分行開戶領用支票（帳號：五九○－四號），
    並於八十九年一月間持該帳戶之支票二紙交予簡牡丹以便緩期清償（票號為ＭＳ
    Ａ0000000、0000000號，發票日分為八十九年二月二十五日、八
    十九年三月十日，金額各為十萬元、二十萬元），嗣於八十九年二月十五日由會
    員陳碧霞（即互助會單上之「阿美」）以三千八百元得標，惟丁○○、乙○○在
    收取會款後，僅交付乙○○之支票給陳碧霞即逃逸無蹤，嗣因乙○○之上揭支票
    無法兌現，互助會並因而倒會後，甲○○等活會會員及簡牡丹始知受騙。
二、案經被害人甲○○訴由台北縣警察局汐止分局報告臺灣士林地方法院檢察署檢察
    官偵查起訴。
    理  由
一、訊據被告乙○○固於偵審中坦承於右揭時、地，由乙○○於未載明「標單」之投
    標單上在附表二所示之金額及被冒標人，連續填載競標利息、競標人己○○、戊○○、丙○○等人之姓名於標單上，並於開標時行使前開標單參與競標得標而行
    使之，並由乙○○、丁○○向附表二及附表一其餘活會會員等人收取會款等情不
    諱，惟嗣於法院審理中均矢口否認有何冒標犯行，於原審辯稱：該互助會均由其
    掌管，被告丁○○僅是在開標時幫忙招呼會員及在旁觀看，且其是向附表二各編
    號己○○、戊○○、丙○○等人借標，事先均有取得渠等之同意，嗣於本院辯稱
    ：伊跟前開五人借標，他們繳活會的錢，伊繳死會的錢，該合會丁○○沒有幫忙
    收會錢，都是伊在處理，她不識字所以不能處理，合會是伊招會的，丁○○沒有
    幫忙收會錢，是伊不在家時別人寄放在她那邊云云；被告丁○○否認有冒標及參
    與該互助會事務，辯稱：僅在旁觀看，並未參與投標有關動作，都是乙○○招的
    會，其從頭到尾都沒有參與合會之事云云。經查：
  (一)依告訴人甲○○於警詢稱：伊參加三會，均係活會會員，當初係會首乙○○之妻
    丁○○主動來向我邀集而參加該互助會，均係我太太簡牡丹去參加投標，投標在
    會首家開標，他們夫妻二人在場主持開標等語（見九十年度偵字第一八三一號卷
    第四頁背面、第五頁）；於原審稱：本件互助會是丁○○招攬的，當時乙○○與
    我們尚不是很熟捻，這互助會不是由乙○○負責的，被告丁○○將本件均推給乙○○，實際上會款都是丁○○向伊收取（見原審卷第九八頁），證人簡牡丹（即
    甲○○之妻）於原審稱：當時也沒有什麼人要標，開標時丁○○在客廳主持開標
    ，乙○○再從室內取出一張標單，乙○○稱是他人要寄標等語（見原審卷第九九
    頁），被告乙○○亦當庭自承該情屬實而供稱：標會過程本來就是如此等語（見
    原審卷第九九頁），證人楊田助（即活會會員，標單編號十五）於警詢稱：伊有
    參加一會，會首倒會時伊仍是活會... 本互助會係丁○○用其夫乙○○名義所召
    集...，標會時每次均係我太太（即楊賴月裡）參加，由乙○○夫妻主持開標...
    ，開標時有寫標單且註記姓名，會錢由會首於開標後三日內會主動到會腳家裡收
    錢（見前揭偵一八三一號卷第八頁背面），復於偵查中證稱：係丁○○邀集等語
    （見前揭偵一八三一號卷第五三頁背面），證人丙○○（即活會會員，標單編號
    二三）於原審證稱：（問八十八年四月十五日有無參加乙○○、丁○○所招攬每
    月二萬元之互助會？）有，（問該互助會是何人向你招攬？）是我當時擺路邊攤
    時鄰攤乙○○，（問會錢何人來收取？）是乙○○、丁○○來收（見原審卷第一
    ○七頁），被告丁○○於偵查中供稱：伊幫忙收取會款等語（見九十一年度偵緝
    字第一○二號卷第三四頁背面），足見本件互助會係被告乙○○、丁○○二人分
    別邀集會員共同籌組，並於開標時由被告二人共同主持開標事務，及分工收取會
    款之情，已堪認定。
  (二)據被告乙○○、丁○○於偵查中自白未經會員之同意，暗中標下來作為週轉之用
    之情（見前揭偵一八三一號卷第七六頁背面）；被告乙○○並於偵查中供稱：伊
    冒己○○等四人的會，標單、標金均係其自己所寫，... 伊寫上冒標人的名字及
    金額，標單已丟掉，（問丁○○是否知道冒標？）知道，... （問這五會那些是
    冒標？）都是伊寫的，伊都沒有經過他們同意等語（見前揭偵緝一○二號卷第三
    五頁、第五一頁、第六二頁背面），復於原審時供稱：（問如何冒標﹖）在紙上
    寫上金額及活會會員姓名，採內標制等語（見原審卷第二九頁）；被告丁○○亦
    於偵查中供稱：對於乙○○冒標有部分知悉，有部分不知悉等語（見前揭偵一八
    三一號卷第七七頁背面），（問有無幫他（乙○○）收會款？）有，（問為何偷
    標會款？）景氣不佳，週轉不靈，（問以多少金額標到會款？）三、四千元，（
    問乙○○冒標部分，有無幫忙收取會款？）有，（問有無寫標單？）沒有，伊只
    有在旁邊看各等語（見前揭偵緝一○二號卷第三五頁、第五一頁背面、第六二頁
    背面）。復參以告訴人甲○○於本院證稱被告當時有承認有偷標沒錯等語（見本
    院卷第四八頁），足見被告二人於偵查中即已自白以活會會員名義冒標之情，與
    事實相符，應堪採信。而被告乙○○寫標單時被告丁○○亦在旁觀看，且二人於
    冒標時既為夫妻，被告丁○○亦主持開標並向會員收取會款，是被告丁○○在收
    取會款時，按之常情應有會員詢問得標之人及標金之情形，再系爭互助會之會員
    多為鄰居及市場之攤商，為被告二人所不否認，倘被告丁○○確實對冒標之事一
    無所悉，自應極易在會員間露出破綻，豈容得被告乙○○連續數次冒標得逞？是
    被告丁○○所辯不知情云云，顯與經驗法則有悖，不足採信。
  (三)參諸：
  1.證人己○○於偵查中證稱：參加被告二人所召集的互助會約五年以上，倒會時其
    仍為活會，在倒會前一天，被告還向其收取會錢等語（見前揭偵一八三一號卷第
    五八頁背面），惟其嗣於原審及本院審理時，均附和被告乙○○之辯詞，改稱其
    應是死會，因伊姐夫即被告乙○○打電話向伊借標，被告二人並到伊家借標，伊
    有同意借他標，（問為何偵查中稱是活會會員？）伊認伊是活會會員，因該會雖
    不能標，伊仍繳付活會會員會款，每月標金由被告補差額，並於尾會償還全部金
    額給伊，... 對整個會是死會，但對被告會首言是活會，被告於尾會要付會款五
    十六萬元給伊，... 伊按月繳付活會會款，不管當月以伊名義標多少，那是乙○○的事，伊以收尾會款五十六萬與他結算，被告未告知以其名義得標金額（見原
    審卷第三三頁、第四二頁、第四三頁），沒有冒標，被告有跟他們借標，伊在偵
    查中講是活會會員是指伊付活會的錢給被告，被告補利息云云（見本院卷第四七
    頁），證人嗣於審理中所證雖與被告乙○○之辯解相符，然是否另有隱情致證人
    先後所證明顯不同，已有疑問；又倘己○○確有應允借標之事，如其所陳對於互
    助會之其他會員其已屬死會，則在處理倒會後之會款協調時，會員究為死會或活
    會，事關會款清算是否正確之重要事項，然在告訴人甲○○及簡牡丹於原審所提
    出之「會款處理方案」記錄中，姑不論該方案是否成立，證人己○○確係在活會
    會員之部分簽名，是其於偵查中所稱倒會時仍為活會之情，應為可信，其嗣後所
    述，顯為迴護被告而附和被告之詞，不足採信。
  2.證人戊○○於原審雖證稱被告二人曾一同到其住處，稱因缺錢要向其借標，其有
    同意，嗣後由被告二人繼續繳付全額死會會款，是借標時即已談妥，到尾會時再
    給付借標前已繳納之活會會款，同意借標之後就未再過問，亦未繼續繳會款（見
    原審卷第五七頁），惟其嗣於本院時改稱被告有來伊家跟伊等講過他要借標，伊
    繼續繳活會的錢，被告沒有冒伊名義標會云云（見本院卷第四六頁），雖與被告
    乙○○於原審所稱：以戊○○名義借標後，戊○○每月仍繳活會會款，其補齊死
    會會款云云（見原審卷第六○頁）相符，然被告乙○○所述與證人戊○○於原審
    所證借標之條件迥異，倘被告向戊○○借標之事為真，此關係雙方借款清算之重
    要事項，豈會在借標時雙方就借標條件毫無達成共識，甚至履行方式亦不相同，
    足見證人戊○○於原審所述及其於本院為配合被告乙○○於原審之言所陳之詞，
    均屬迴護之詞，是被告乙○○所稱係向戊○○借標之情云云，並不足採。
  3.證人丙○○於原審證稱伊仍為活會，被告乙○○曾打電話向其稱因週轉要借標，
    但之後每月仍向其收活會會款，亦未告知是否得標，其以為被告在開玩笑，標會
    後收取會錢仍同前一樣，不是乙○○就是丁○○來收錢，會款伊都是交待伊兒子
    ，... 一般借標前要講明借標後繳付死會或活會，被告乙○○並未講明，伊仍以
    活會會員繳付會款，伊不知道伊已是死會，當時伊已將攤販交給伊兒子經營是乙○○來找伊跟會，借標該次是以活會會款收取，收取會款時未告知以伊名義標得
    會款，因市場傳述被告倒會，伊認仍是活會會員去參加協調會，收會錢時沒講何
    人得標（見原審卷第一○七頁至第一一一頁），於本院時證稱：後來伊還是繳交
    活會的錢，伊以為被告是開玩笑，被告跟伊借標有無標到伊不知道（見本院卷第
    四八頁）一情，惟被告乙○○則陳稱：是在市場擺攤時，向證人丙○○借標，將
    他仍繳付活會會款，差額由伊繳付，他如要用錢要先一個月向伊講，伊會處理先
    挪給他，他是死會係就伊與他之間而言，其他會員亦不知他是死會，以丙○○名
    義得標後，有告知以他名義標到之事，丙○○會款都是在市場繳付給伊，有時也
    會繳給丁○○，都是隔攤每日都會見面（見原審卷第一一三頁、第一一四頁），
    被告乙○○與證人丙○○所述借標時地、條件並不相符，且被告乙○○以丙○○
    名義得標後，倘已告知得標之事，何以證人丙○○會誤認而以為被告乙○○是在
    開玩笑？參以倒會後之會款協調過程，證人丙○○亦係屬於活會會員部分，是被
    告乙○○係在丙○○不知情狀況下以冒標丙○○活會之情，應堪認定。
  (四)綜上，被告乙○○及丁○○於互助會進行期間，有冒標會員己○○、戊○○、丙○○之情證明確，犯行可以認定。
二、前揭向簡牡丹詐借現款之情，被告乙○○、丁○○固坦承於八十八年八、九月間
    ，先後二次，由乙○○囑由丁○○出面，以丁○○之弟陳煌輝之冷氣管工程收取
    客票，但須現金支付貨款及工資，故擬向簡牡丹調借現金，待客票兌現即刻清償
    為藉口，簡牡丹遂先後交付十萬元、二十萬元予丁○○，乙○○、丁○○則提供
    陳煌輝之支票供作擔保，惟乙○○及丁○○實則將所借款項作為自己生意週轉之
    用，惟均否認有詐欺犯行，辯稱：有交付利息云云，被告丁○○另辯稱：因之前
    是其弟要借錢，嗣後其弟有將錢給其，要清償被害人簡牡丹，但其將該錢留為己
    用，所以應該算是其我欠簡牡丹云云。惟查：此部分之事實業據告訴人甲○○、
    被害人簡牡丹夫妻二人分別於警、偵、原審中指訴綦詳，而此部分之借款方式，
    與一般民間借貸無異，然被告向簡牡丹借款時，其財務已陷困境，且毫無還款之
    計畫（見前揭偵緝一○二號卷第六○頁、原審卷第三二頁、第八一頁），被告二
    人已無清償能力，竟仍向簡牡丹借款；且借款時係在八十八年九月、十月間，當
    時被告乙○○、丁○○已開始冒標會員互助會，益見其等確無清償能力，仍隱瞞
    互助會已搖搖欲墜之事，向同為前揭互助會會員之簡牡丹借款，雖有提供支票擔
    保，並支付利息，然此係為延緩簡牡丹向渠等追償所不得不為，並無解於被告二
    人在向告訴人簡牡丹借款時，施用詐術使告訴人貸與本金之犯行；再被告二人確
    未清償該筆借款，並在前揭互助會倒會後逃匿無蹤，更徵其等在借貸之初即有不
    法所有之意圖至明。此外，並有前揭二紙支票與退票理由單影本附卷；又被告乙○○與丁○○於原審亦承認先前供簡牡丹擔保所用之陳煌輝支票已經不能使用，
    被告乙○○才在八十八年十二月二十七日前往上海銀行民生分行辦理支票帳戶及
    領用支票（見原審卷第八○頁、第八一頁），然因其等早已無資力，該帳戶旋即
    在八十九年二月二十一日開始跳票，三月二十四日即遭列為拒絕往來互，亦有上
    海商業銀行民生分行九十年十一月十五日上民字第七一三號函及存款對帳單在卷
    可參，是被告二人向簡牡丹借款時，是在早已無資力之情況下，仍以訛詞向告訴
    人簡牡丹詐借金錢，所為詐欺事證明確，犯行足堪認定。
三、查被告偽填標息於標單上，並於未書明「標單」字樣之標單上偽簽被冒標人之姓
    名，然依習慣係表示標取會款，此標單依刑法第二百二十條第一項規定以文書論
    （最高法院八十七年度臺上字第四八二號判決意旨參照）。核被告乙○○、丁○○所為均係犯刑法第二百十六條、第二百十條之行使偽造私文書罪及同法第三百
    三十九條第一項之詐欺取財罪（包含詐欺簡牡丹之借款部分，冒標詐欺會款部分
    己○○除外），被告乙○○、丁○○二人間所犯上開之罪，彼此有犯意聯絡及行
    為分，均應論以共同正犯，被告偽造署押為偽造私文書（標單）之部分行為，不
    另成罪；又偽造標單進而持以行使參與投標標取會款，其偽造私文書之低度行為
    應為行使之高度行為所吸收，亦不另論罪。被告同一次詐欺行為，同時向多數活
    會會員詐欺會款（己○○除外），係以一行為觸犯數個相同之詐欺罪名，為同種
    想像競合犯，依刑法第五十五條規定，應從一重處斷。被告乙○○、丁○○先後
    多次行使偽造私文書及詐欺附表二編號一、二及附表一其餘活會會員之會款及詐
    欺被害人簡牡丹之借款犯行，均時間緊接，手法相同，觸犯構成要件相同之罪名
    ，顯係分別基於概括犯意為之，連續為之，應依刑法第五十六條之規定，並加重
    其刑；又被告乙○○、丁○○所犯上開二罪間有方法結果之牽連關係，為牽連犯
    ，應從一重之行使偽造私文書罪處斷。至被害人己○○雖亦有交付活會會款，惟
    其為丁○○之弟之配偶，業據證人己○○、被告乙○○、丁○○陳明在卷，己○○與丁○○及乙○○為旁系二親等姻親，依刑法第三百四十三條準用第三百二十
    四條第二項之規定屬告訴乃論，茲因己○○未對被告二人提出詐欺罪之告訴，惟
    此部分與被告乙○○、丁○○被訴詐欺會款部分有裁判上一罪關係，爰不另為不
    受理之諭知，附此敘明。被告乙○○、丁○○有如事實欄所示之犯罪科刑執行情
    形，有本院被告全國前案紀錄表各一紙在卷可稽，其於有期徒刑執行完畢後五年
    之內再犯本件有期徒刑之本罪，均應依累犯之規定遞加重其刑。
四、至公訴人意旨另認被告二人亦假冒曾景峰、高木名義冒標互助會之情，因認被告
    亦同犯有刑法第二百十六條、第二百十條、第二百二十條第一項、第三百三十九
    條第一項之罪嫌。經查，被告乙○○固於偵查中供承有假冒曾景峰、高木名義冒
    標互助會之情，惟經多次傳喚曾景峰、高木未著，無從審核被告自白是否屬實，
    再卷內又查無有何假冒曾景峰、高木名義冒標互助會之任何事證，自難僅憑被告
    之唯一自白，即遽認其有上開犯行，是此部分不能證明被告二人犯罪，然檢察官
    就此部分與上開論罪部分認有連續犯之裁判上一罪關係，爰不另為無罪之諭知，
    附此敘明。
五、原審對被告二人予以論罪科刑，固非無見，惟關於冒標曾景峰、高木之互助會部
    分，僅有被告自白，查無其他事證，足以證明被告所自白之事實為真實，原審對
    該部分未予詳查，認被告亦有該部分犯行而予以論罪，自有未合。被告二人上訴
    意旨，仍執陳詞否認上開論罪部分之犯行固無理由，惟就上開冒標曾景峰、高木
    之互助會部分否認犯行指摘原判決不當，尚有理由，原判決既有可議之處，自無
    由維持，應由本院撤銷改判。爰審酌被告乙○○、丁○○之品行、生活狀況、智
    識程度及其犯罪之動機、目的、手法、受害活會會員之人數、所詐得之金額，被
    告乙○○係主犯，及犯罪後尚未與部分活會會員達成和解等一切情狀，各量處如
    主文第二項所示之刑。被告行為後，刑法第四十一條就易科罰金之標準，已於九
    十年一月四日修正，並於同年月十日公布施行，比較新舊法結果，修正後之刑法
    第四十一條第一項前段之斟酌易科罰金之標準較為寬廣，較有利於被告，依刑法
    第二條第一項前段適用裁判時之刑法第四十一條第一項前段，就被告二人所處之
    刑，諭知易科罰金之折算標準。又被告歷次偽造之標單，業於投標後丟棄而滅失
    等情，業據被告乙○○供明在卷，爰不為沒收之宣告，併此敘明。
據上論斷，應依刑事訴訟法第三百六十九條第一項前段、第三百六十四條、第二百九
十九條第一項前段、刑法第二條第一項前段、第二十八條、第五十六條、第二百十六
條、第二百十條、第二百二十條第一項、第三百三十九條第一項、第五十五條、第四
十七條、第四十一條第一項前段，罰金罰鍰提高標準條例第一條前段、第二條，判決
如主文。
本案經檢察官鄭富銘到庭執行職務。
中　　　華　　　民　　　國　　九十三　　年　　　三　　　月　　三十  　　日
                              臺灣高等法院刑事第二十庭
                                  審判長法  官  洪  政  雄
                                        法  官  趙  功  恆
                                        法  官  李  春  地
右正本證明與原本無異。
如不服本判決，應於收受送達後十日內向本院提出上訴書狀，其未敘述上訴之理由者
並得於提起上訴後十日內向本院補提理由書（均須按他造當事人之人數附繕本）。
                                        書記官  柳  秋  月
中　　　華　　　民　　　國　　九十三　　年　　　三　　　月　　三十  　　日
附錄：本案論罪科刑法條全文
中華民國刑法第二百十六條
行使第二百十條至第二百十五條之文書者，依偽造、變造文書或登載不實事項或使登
載不實事項之規定處斷。
中華民國刑法第二百十條
偽造、變造私文書，足以生損害於公眾或他人者，處五年以下有期徒刑。
中華民國刑法第三百三十九條
意圖為自己或第三人不法之所有，以詐術使人將本人或第三人之物交付者，處五年以
下有期徒刑、拘役或科或併科一千元以下罰金。
以前項方法得財產上不法之利益或使第三人得之者，亦同。
前二項之未遂犯罰之。
附表一：會員名單表
┌──┬───┬────┬──┬──┬──┬───┬────┬──┬──┐
│編號│姓  名│得標日期│標金│備註│編號│姓  名│得標日期│標金│備註│
├──┼───┼────┼──┼──┼──┼───┼────┼──┼──┤
│會首│乙○○│88.04.15│0   │    │１５│楊田助│        │    │    │
│    │(死會)│        │    │    │    │(活會)│        │    │    │
├──┼───┼────┼──┼──┼──┼───┼────┼──┼──┤
│ ２ │己○○│不詳    │3200│冒標│１６│林美女│        │    │    │
│    │(死會)│        │    │    │    │(活會)│        │    │    │
├──┼───┼────┼──┼──┼──┼───┼────┼──┼──┤
│ ３ │戊○○│不詳    │4100│冒標│１７│屈先明│88.09.15│    │    │
│    │(死會)│        │    │    │    │(死會)│        │    │    │
├──┼───┼────┼──┼──┼──┼───┼────┼──┼──┤
│ ４ │陳聖中│88.08.15│3200│    │１８│林明功│        │    │    │
│    │(死會)│        │    │    │    │(活會)│        │    │    │
├──┼───┼────┼──┼──┼──┼───┼────┼──┼──┤
│ ５ │曾景峰│不詳    │3200│    │１９│甲○○│        │    │    │
│    │(死會)│        │    │    │    │(活會)│        │    │    │
├──┼───┼────┼──┼──┼──┼───┼────┼──┼──┤
│ ６ │王寶來│88.05.15│3100│    │２０│李登松│        │    │    │
│    │(死會)│        │    │    │    │(活會)│        │    │    │
├──┼───┼────┼──┼──┼──┼───┼────┼──┼──┤
│ ７ │陳麗華│        │    │    │２１│蔡太太│        │    │    │
│    │(活會)│        │    │    │    │(活會)│        │    │    │
├──┼───┼────┼──┼──┼──┼───┼────┼──┼──┤
│ ８ │翁允嫻│        │    │    │２２│高木  │不詳    │4000│    │
│    │(活會)│        │    │    │    │(死會)│        │    │    │
├──┼───┼────┼──┼──┼──┼───┼────┼──┼──┤
│ ９ │阿玉  │        │    │    │２３│丙○○│不詳    │3200│冒標│
│    │(活會)│        │    │    │    │(死會)│        │    │    │
├──┼───┼────┼──┼──┼──┼───┼────┼──┼──┤
│１０│樂秀  │        │    │    │２４│阿美  │89.02.15│3800│    │
│    │(活會)│        │    │    │    │(死會)│        │    │    │
├──┼───┼────┼──┼──┼──┼───┼────┼──┼──┤
│１１│樂秀  │        │    │    │２５│黃樹德│88.06.15│2800│    │
│    │(活會)│        │    │    │    │(死會)│        │    │    │
├──┼───┼────┼──┼──┼──┼───┼────┼──┼──┤
│１２│阿美  │        │    │    │２６│阿娥  │        │    │    │
│    │(活會)│        │    │    │    │(活會)│        │    │    │
├──┼───┼────┼──┼──┼──┼───┼────┼──┼──┤
│１３│美麗  │        │    │    │２７│賴玉修│        │    │    │
│    │(活會)│        │    │    │    │(活會)│        │    │    │
├──┼───┼────┼──┼──┼──┼───┼────┼──┼──┤
│１４│阿月  │        │    │    │２８│賴玉修│        │    │    │
│    │(活會)│        │    │    │    │(活會)│        │    │    │
└──┴───┴────┴──┴──┴──┴───┴────┴──┴──┘
附表二：被告乙○○、丁○○冒標詐欺金額表
┌──┬──────┬────┬─────┬─────────┐
│編號│被冒標之會員│受詐欺之│ 標    金 │  詐  得  金  額  │
│    │            │活會會員│（新臺幣）│  （新臺幣）      │
│    │            │數      │          │                  │
├──┼──────┼────┼─────┼─────────┤
│ １ │戊○○      │二十四  │四千一百元│三十八萬一千六百元│
│    │            │        │          │[(00000-0000)*24] │
├──┼──────┼────┼─────┼─────────┤
│ ２ │丙○○      │二十二  │三千二百元│三十六萬九千六百元│
│    │            │        │          │[(00000-0000)*22] │
├──┴──────┴────┴─────┴─────────┤
│　　　　　　　　　　　　　　　　　　合計：七十五萬一千二百元│
├──┬──────┬────┬─────┬─────────┤
│ ３ │己○○      │二十二  │三千二百元│三十六萬九千六百元│
│    │            │        │          │[(00000-0000)*22] │
└──┴──────┴────┴─────┴─────────┘
